臺灣板橋地方法院刑事判決　　　　　　　98年度訴字第3903號
公　訴　人　臺灣板橋地方法院檢察署檢察官
被　　　告　倪愷廷原名倪文全.
　　　　　　倪永生
　　　　　　倪美玲
共　　　同
選任辯護人　謝清昕律師
上列被告等因違反毒品危害防制條例案件，經檢察官提起公訴（
98年度偵字第1254、5356號），本院判決如下：
    主  文
倪愷廷犯如附表壹、貳、參所示之罪，累犯，各處如附表壹、貳
、參所示之刑。應執行有期徒刑貳拾貳年，如附表肆編號壹、如
附表陸編號壹至伍所示之物沒收，如附表陸編號壹至伍所示之物
如全部或一部不能沒收時，以其財產抵償之；如附表陸編號陸所
示之物，與倪永生連帶沒收，如全部或一部不能沒收時，以其等
財產連帶抵償之；如附表肆編號貳、參、肆、如附表柒所示之物
沒收，如附表肆編號貳、參所示之物如全部或一部不能沒收時，
與倪永生、倪美玲連帶追徵其價額；如附表伍所示之物沒收銷燬
。
倪永生犯如附表貳、參所示之罪，各處如附表貳、參所示之刑。
應執行有期徒刑拾伍年陸月，如附表陸編號陸所示之物，與倪愷
廷連帶沒收，如全部或一部不能沒收時，以其等財產連帶抵償之
；如附表肆編號貳、參、肆、如附表柒所示之物沒收，如附表肆
編號貳、參所示之物如全部或一部不能沒收時，與倪愷廷、倪美
玲連帶追徵其價額；如附表伍所示之物沒收銷燬。
倪美玲犯如附表參所示之罪，處有期徒刑壹年貳月。如附表肆編
號貳、參、肆、如附表柒所示之物沒收，如附表肆編號貳、參所
示之物如全部或一部不能沒收時，與倪愷廷、倪永生連帶追徵其
價額；如附表伍所示之物沒收銷燬。
    事  實
壹、倪愷廷前因施用第二級毒品案件，經本院以93年度簡上字第
    104 號判決判處有期徒刑7 月確定；因施用第一級毒品案件
    ，經臺灣高等法院以93年度上訴字第1557號判決判處有期徒
    刑9 月確定；因違反槍砲彈藥刀械管制條例案件，經本院以
    93年度簡字第1014號判決判處有期徒刑6 月確定，3 罪刑併
    經定應執行刑為有期徒刑1 年8 月。又因施用第二級毒品案
    件，經本院以94年度簡字第1427號判決判處有期徒刑6 月確
    定，與前述有期徒刑1 年8 月接續執行，於96年5 月21日執
    行完畢。詎仍不知悔改，竟基於販賣第一級毒品海洛因之犯
    意，於如附表1 所示交易時間、地點，以如附表1 所示交易
    方式，販售海洛因予如附表1 所示買受人以營利；又與胞弟
    倪永生共同基於販賣第一級毒品海洛因之犯意聯絡，於如附
    表2 所示交易時間、地點，以如附表2 所示交易方式，販售
    海洛因予如附表2 所示買受人以營利；又與胞弟倪永生、胞
    妹倪美玲共同基於轉讓第一級毒品海洛因之犯意聯絡，於如
    附表3 所示轉讓時間、地點，以如附表3 所示轉讓方式，欲
    轉讓如附表5 所示淨重5 公克以上之海洛因予如附表3 所示
    受讓人，惟因倪愷廷持用之行動電話已為警依法實施通訊監
    察，該次轉讓行為乃為警查獲而不遂，並扣得如附表4 編號
    1 、4 所示行動電話及如附表5 、7 所示海洛因與包覆紙袋
    。嗣檢警比對倪愷廷持用之行動電話通訊監察譯文，另循線
    查悉如附表1 、2 所示犯行。
貳、案經臺北縣（已改制為新北市）政府警察局汐止分局報告臺
    灣板橋地方法院檢察署檢察官偵查起訴。
    理  由
壹、程序事項：
    被告倪愷廷、倪永生、倪美玲就本判決所引下列證據有爭執
    ，茲說明各該證據具有證據能力之理由如下：
一、被告倪永生於警詢時之自白，非出於強暴、脅迫、利誘、詐
    欺、疲勞訊問、違法羈押或其他不正方法，業經證人即警員
    蕭俊杰到庭證述甚詳（見本院卷第22反面至26頁），並經
    本院勘驗警詢錄音內容確認無誤，有卷附勘驗筆錄可證（見
    本院卷第169 至174 頁）。觀之勘驗筆錄內容，被告倪永
    生就警員所詢問題多以「不知道」、「不曉得」回應，未見
    意志不自由情形；警員於製作筆錄過程，除主動倒茶水予其
    飲用，最末並要求簽名前確認筆錄內容有無錯誤，無不當取
    供之事證。被告倪永生爭執警詢時之自白不具任意性，洵屬
    無據，其斯時所為不利於己之供述，有證據能力。
二、證人林怡君、戴文村、張世南、王素真於偵查中向檢察官所
    為陳述，俱經具結，依其等陳述時之外部附隨環境、條件，
    無顯不可信之情況，林怡君、戴文村、張世南並皆於本案審
    判中，以證人之身分具結後，踐行交互詰問程序而為供述，
    已經充分、實質保障各被告之反對詰問權，王素真則經本院
    合法傳、拘無著，且經另案通緝中，致未能到庭，依刑事訴
    訟法第159 條之1 第2 項規定，各證人於偵查中向檢察官所
    為陳述，應均有證據能力。
貳、實體事項：
一、訊據被告倪愷廷、倪永生、倪美玲均矢口否認涉有販賣、轉
    讓海洛因犯行，被告倪愷廷辯稱：其未因毒品之事與林怡君
    、王素真接觸，曾與戴文村、張世南相約一起購買毒品，但
    未買成，不曾交付海洛因予各該人士，轉讓部分，係因先前
    向洪振賢的老闆買海洛因未給錢，才將現金及海洛因包一包
    交還，倪永生、倪美玲均不知情云云；被告倪永生辯稱：王
    素真是拿衣服來洗衣店洗，新臺幣（下同）500 元是洗衣費
    ，轉讓部分，倪愷廷僅要其將東西拿至倪美玲處，不知內有
    海洛因云云；被告倪美玲辯稱：倪愷廷要其轉交物品予洪振
    賢，因以紙袋包覆，不知內有海洛因，當時以為只有現金云
    云。經查：
（一）被告倪愷廷所為如附表1 編號1 所示販賣海洛因犯行，業
      經證人即向倪愷廷購買毒品者林怡君於檢察官偵訊及本院
      審理時證述甚詳（見98偵5356偵查卷第239 至241 頁；本
      院卷第29反面至34頁），衡酌林怡君雖因施用毒品犯行
      入監執行，然己身施用毒品案件，未見有因供出毒品來源
      而獲得減刑之情形，指證動機難認不良，而所言購毒時撥
      打之門號0000000000號行動電話，確為倪愷廷所持用，為
      被告倪愷廷所坦承（見本院卷第78頁），對照本案後述
      其餘犯罪事實，倪愷廷確有海洛因可供販賣，所證堪信為
      真。林怡君於本院審理時，雖一度改稱倪愷廷是要求其合
      資購買毒品，因倪愷廷交付之海洛因品質較差，懷疑倪愷
      廷賺其錢云云，與偵訊時明確指稱係向倪愷廷購買海洛因
      之情節，略有不同，然經詰問後，復陳稱其不知倪愷廷要
      如何合資，其係將錢交予倪愷廷，再自倪愷廷處取得海洛
      因等語，衡酌其於檢察官偵訊時，已證稱沒有與倪愷廷一
      起買過海洛因等語（見98偵5356偵查卷第241 頁），此部
      分改口，當係為免指證他人販毒引發困擾，所為事後迴護
      之詞，不足採信。
（二）被告倪愷廷所為如附表1 編號2 、3 所示販賣海洛因犯行
      ，迭經證人即向倪愷廷購買毒品者戴文村於檢察官偵訊及
      本院審理時證述翔實（見98偵5356偵查卷第219 、220 頁
      ；本院卷第27至29頁），與卷附倪愷廷持用門號000000
      0000號行動電話與戴文村持用門號0000000000號行動電話
      所為對話之監聽譯文內容，互核相符（見98偵5356偵查卷
      第123 至125 頁），堪以採信。被告倪愷廷固辯稱雙方乃
      欲合資購買毒品云云，惟與戴文村所證並不相符，比對監
      聽譯文內容，雙方亦無相約合資購買毒品之對話，反是戴
      文村要求賒帳，被告倪愷廷答稱：「我現在出貨都要拿現
      金了耶……，真的啦，不然我不會打訊息給你啦，真的不
      行啦。」等語，予以拒絕，所辯與戴文村合資購買毒品云
      云，尚無足採。
（三）被告倪愷廷所為如附表1 編號4 、5 所示販賣海洛因犯行
      ，則經證人即向倪愷廷購買毒品者張世南於檢察官偵訊及
      本院審理時，證述確有以電話與倪愷廷聯絡交易海洛因事
      宜等語無誤，僅另表示其是與倪愷廷合資購買云云（見98
      偵5356偵查卷第210 至212 頁；本院卷第34至41頁）。
      ，對照倪愷廷持用門號0000000000號行動電話與張世南持
      用市話及門號0000000000號行動電話所為對話之監聽譯文
      內容（見98偵5356偵查卷第126 至131 頁），如附表1 編
      號4 所示交易，係張世南主動撥打電話，以行話向倪愷廷
      稱：「我阿南啦，拿2,000 還你好不好。」，如附表1 編
      號5 所示交易，同係張世南主動撥打電話，以行話向倪愷
      廷稱：「阿全，我阿南，拿2,500 過去還你，要在哪裡？
      」，與所言倪愷廷要求合資之過程（見本院卷第38頁反
      面），並不相符，參以其就合資內容完全不清楚，於本院
      審理時，說詞反覆，甚至於接受詰問之初，表示不認識倪
      愷廷，迴護之意明顯，而海洛因價昂且取得不易，交易毒
      品為政府嚴予取締之犯罪，依張世南所陳，其與倪愷廷無
      特別情誼（見本院卷第40頁反面），苟無利可圖，倪愷
      廷實無甘冒刑罰重責，調取海洛因交予張世南之理，被告
      倪愷廷有營利之意圖甚明。
（四）被告倪愷廷、倪永生所為如附表2 所示販賣海洛因犯行，
      同經證人即向倪愷廷購買毒品者王素真於檢察官偵訊時證
      述：其向倪愷廷購買1,000 元之海洛因，是由倪愷廷之弟
      弟交付，至於是不是親弟弟，並不清楚等語無誤（見98偵
      5356偵查卷第179 、180 頁），核與倪愷廷持用門號0000
      000000號行動電話與王素真持用門號0000000000號行動電
      話所為對話之監聽譯文內容，悉相吻合（見98偵5356偵查
      卷第94、95頁）。被告倪愷廷雖否認其事，倪永生亦云稱
      王素真僅是送洗衣服，但依王素真與倪永生接洽前，倪愷
      廷持用門號0000000000號行動電話與倪永生持用市話及門
      號0000000000號行動電話所為對話之監聽譯文所示，倪愷
      廷稱：「我現在回去跟你拿1 個喔，現在回去拿，人家要
      拿半個。」、「你那個東西，那個糖再加0.2 下去」、「
      好了之後你再把東西跟糖磨一磨，這樣就好了」、「菜頭
      他女朋友會去店裡拿，他進去你就拿給他就好了啦」、「
      這樣就變4.5 嘛，東西加糖4.5 」，倪永生則回稱：「東
      西加糖要4.5 ，不含袋子就對了？」、「好」等語（見98
      偵5356偵查卷第94、95頁），此與倪永生於警詢時，坦承
      倪愷廷要其「拿1 個來給我」的1 個，是指海洛因，並稱
      ：「當時我僅拿取重量不詳之海洛因交給菜頭女友，我所
      收取之價款為新臺幣500 元。」等語（見98偵5356偵查卷
      第90、91頁）相互以參，送洗衣服之說法，顯係為規避司
      法查緝所為暗語。至被告倪永生、王素真就海洛因交易金
      額，雖有500 與1,000 元不同說法，衡酌海洛因具有成癮
      性，販賣或施用者，買賣之次數甚少單一，檢警就該單次
      查獲之犯行加以詢問，其等僅能就譯文所示內容回想，彼
      此記憶有所出入，未違情理，依據前揭譯文前後文及王素
      真證詞、倪永生於警詢時之自白，可知該次毒品交易確有
      成功，此等金額出入，檢察官依罪疑為有利被告認定之原
      則，認定僅為500 元，尚無違誤，併予指明。
（五）被告倪愷廷、倪永生、倪美玲所為如附表3 所示轉讓海洛
      因犯行，被告倪永生於警詢時，已坦承是倪愷廷要其拿到
      倪美玲處，而依其表示有幫忙倪愷廷交付海洛因予購毒者
      ，可知其對內容物即為海洛因，知之甚稔（見98偵5356偵
      查卷第87、88頁），另被告倪美玲於警詢時，亦坦承知悉
      倪永生交付之物品為海洛因（見98偵1254偵查卷第7 頁）
      ，證人洪振賢則證稱：係受某自稱「陳永豐」成年人士之
      託前往拿取該包物品（見本院卷第41至43頁），此皆與
      倪愷廷持用門號0000000000號行動電話、倪永生持用門號
      0000000000號行動電話、倪美玲持用門號0000000000號行
      動電話所為對話之監聽譯文內容（見98偵1254偵查卷第23
      頁），互核一致，譯文中提及拿「5 個東西」，並與扣案
      海洛因5 包相符。被告倪永生、倪美玲事後雖均辯稱不知
      情，但依其等警詢所言，早已知悉倪愷廷販毒之事，參照
      被告倪永生曾參與如附表2 所示販毒犯行，已認定如前，
      由97年12月10日倪愷廷持用門號0000000000號行動電話之
      監聽譯文中，倪愷廷與倪美玲之對話提及：「你叫他（指
      倪永生）把東西帶過來店裡……連袋子秤0.4 ，含袋子喔
      ，要秤0.4 ，然後再加0.2 的糖，就0.6 ，要先磨成粉喔
      。」等語（見98偵5356偵查卷第94頁），亦可知倪愷廷對
      倪美玲就毒品之事未加隱瞞，俱足佐倪永生、倪美玲於警
      詢時所稱知悉袋內物品為海洛因之事為真，事後所辯乃卸
      責之詞，不足採信。
（六）綜上所述，本案事證明確，應依法論科。
二、按海洛因屬毒品危害防制條例第2 條第2 項第1 款規定之第
    一級毒品，核被告倪愷廷、倪永生所為如附表1 、2 所示販
    賣海洛因犯行，均係犯行為時毒品危害防制條例第4 條第1
    項之販賣第一級毒品罪，此條文雖於98年5 月20日修正公布
    ，同年月22日生效，但因修正後之規定係將併科的罰金刑最
    高數額，自1,000 萬元提高至2,000 萬元，經依刑法第2 條
    第1 項之規定為「從舊從輕」之比較，行為後即修正後之條
    文並未較有利於被告，仍應適用行為時即修正前之規定論處
    ；又被告倪愷廷、倪永生、倪美玲所為如附表3 所示轉讓海
    洛因未遂犯行，因轉讓之海洛因除去包裝後重量達淨重5 公
    克以上，已達行政院所發布轉讓毒品加重其刑之數量標準，
    係犯毒品危害防制條例第8 條第5 項、第1 項、第6 項之轉
    讓第一級毒品達淨重5 公克以上未遂罪。其等因販賣、轉讓
    犯行而持有第一級毒品海洛因之低度行為，為販賣、轉讓之
    高度行為所吸收，不另論罪。被告倪愷廷、倪永生就如附表
    2 所示犯行，被告倪愷廷、倪永生、倪美玲就如附表3 所示
    犯行，有犯意聯絡及行為分擔，皆為共同正犯。被告倪愷廷
    所為如附表1 、2 、3 所示各次犯行，被告倪永生所為如附
    表2 、3 所示各次犯行，犯意各別，行為不同，應予分論併
    罰；檢察官起訴時，指稱被告倪愷廷所為各次販賣海洛因犯
    行，應論以集合犯云云，因毒品販賣行為，本質上非必然具
    有複次性，立法者亦無兼包含攝、聚多成一之擬制意思，社
    會通念尤難容忍一再違犯，司法實務採行數罪併罰，已成定
    論（最高法院98年度臺上字第1845號判決要旨參照），容有
    誤會。被告倪愷廷有如犯罪事實欄所示之前案紀錄，於96年
    5 月21日執行完畢乙節，有臺灣高等法院被告前案紀錄表附
    卷可佐，其於有期徒刑執行完畢5 年內，故意再犯有期徒刑
    以上之罪，為累犯，所犯之罪除法定本刑為死刑、無期徒刑
    部分，依刑法第64條第1 項、第65條第1 項之規定不得加重
    其刑外，餘應依刑法第47條第1 項規定，加重其刑。又被告
    3 人所犯毒品危害防制條例第8 條第5 項、第1 項、第6 項
    之轉讓第一級毒品達淨重5 公克以上未遂罪部分，應依毒品
    危害防制條例第8 條第6 項規定，加重其等之刑至2 分之1
    ，被告倪愷廷此部分犯行因有2 種以上刑之加重，應依刑法
    第70條規定遞加之。而其等已著手為轉讓行為，尚未得手即
    被查獲，為未遂犯，依刑法第25條第2 項之規定，按既遂犯
    之刑減輕其刑，並依刑法第71條第1 項之規定，先加後減之
    。被告倪愷廷、倪永生雖為利之所驅販賣海洛因，然販賣之
    利得與大盤毒梟相較，尚屬有限，而毒品危害防制條例第4
    條第1 項之法定刑為死刑、無期徒刑，所犯確有情輕法重，
    不無可憫恕之處，是本院認縱科以本罪法定最低度刑無期徒
    刑仍嫌過重，茲依刑法第59條規定，就其等所犯販賣第一級
    毒品罪部分，酌減其刑。爰審酌被告倪愷廷、倪永生為圖私
    利販賣海洛因，並與倪美玲為轉讓海洛因犯行，對社會治安
    造成危害，所為非是，惟毒品交易金額非鉅，且倪永生、倪
    美玲受兄長倪愷廷指示為前揭犯行，於警詢時俱一度坦承犯
    行，非全無悔悟之心，暨其等犯罪之動機、目的、手段、素
    行、犯後態度等一切情狀，分別量處如主文所示之刑，並就
    被告倪愷廷、倪永生部分定應執行之刑。如附表4 所示之物
    即行動電話，分屬被告3 人所有，業經其等供承在卷（見本
    院卷第78頁），且係供其等聯繫販賣、轉讓海洛因犯罪所
    用，有前述監聽譯文可資證明，應依毒品危害防制條例第19
    條第1 項之規定及共犯理論，在使用各該行動電話聯絡販毒
    行為之人及共犯主文項下，宣告沒收，因此等物品為特定之
    物，無重複執行沒收之疑慮，無諭知連帶沒收之必要（最高
    法院98年度臺上字第4003號判決參照），且如附表4 編號1
    、4 所示之行動電話已扣案，無不能沒收，應連帶追徵其價
    額之問題，如附表4 編號2 、3 所示之行動電話則未扣案，
    如全部或一部不能沒收，應依犯罪類型係單獨販毒或共同販
    毒，分別諭知追徵或連帶追徵其價額；如附表6 所示之物乃
    未扣案之販毒所得，亦應依毒品危害防制條例第19條第1 項
    規定及共犯理論，區分犯罪類型係單獨販毒或共同販毒，在
    為各該行為之被告主文項下，宣告單獨沒收或連帶沒收，如
    全部或一部不能沒收時，以其或其等財產抵償或連帶抵償之
    ；如附表5 所示之物為被告3 人欲轉讓但尚未交付之海洛因
    ，除因鑑驗用罄部分外，餘應依毒品危害防制條例第18條第
    1 項前段之規定沒收銷燬；如附表7 所示之物乃包覆欲轉讓
    之海洛因所用紙袋，有卷附照片可以比對（見98偵1254偵查
    卷第25頁），此為被告倪愷廷所有，且供被告3 人轉讓海洛
    因所用之物，依扣押物品目錄表所載（見98偵1254偵查卷第
    14頁），該紙袋可以拆解而與海洛因截然可分，應依毒品危
    害防制條例第19條第1 項規定及共犯理論予以沒收。至其餘
    扣案物品，尚乏證據證明與本案犯行相關，依主從不可分原
    則，不在本案宣告沒收，附此敘明。
據上論斷，應依刑事訴訟法第299 條第1 項前段，行為時毒品危
害防制條例第4 條第1 項，毒品危害防制條例第8 條第5 項、第
1 項、第6 項、第18條第1 項前段、第19條第1 項，刑法第11條
、第2 條第1 項前段、第28條、第51條第5 款、第9 款、第47條
第1 項、第25條第2 項、第59條，判決如主文。
本案經檢察官張世聰到庭執行職務。
中    華    民    國   100    年    4     月    15    日
                刑事第十九庭審判長法  官  許炎灶
                                  法  官  許映鈞
                                  法  官  吳佳穎
以上正本證明與原本無異。
如不服本判決應於收受判決後10日內向本院提出上訴書狀，並應
敘述具體理由；其未敘述上訴理由者，應於上訴期間屆滿後20日
內向本院補提理由書（均須按他造當事人之人數附繕本）「切勿
逕送上級法院」。
                                  書記官  周百川
中    華    民    國   100    年    4     月    15    日
附錄本案論罪科刑法條：行為時毒品危害防制條例第4 條第1 項
、毒品危害防制條例第8 條第5 項、第1 項、第6 項。
行為時毒品危害防制條例第4 條
製造、運輸、販賣第一級毒品者，處死刑或無期徒刑；處無期徒
刑者，得併科新臺幣1 千萬元以下罰金。
製造、運輸、販賣第二級毒品者，處無期徒刑或7 年以上有期徒
刑，得併科新臺幣7 百萬元以下罰金。
製造、運輸、販賣第三級毒品者，處5 年以上有期徒刑，得併科
新臺幣5 百萬元以下罰金。
製造、運輸、販賣第四級毒品者，處3 年以上10年以下有期徒刑
，得併科新臺幣3 百萬元以下罰金。
製造、運輸、販賣專供製造或施用毒品之器具者，處1 年以上7
年以下有期徒刑，得併科新臺幣1 百萬元以下罰金。
前5 項之未遂犯罰之。
毒品危害防制條例第8 條
轉讓第一級毒品者，處1 年以上7 年以下有期徒刑，得併科新臺
幣1 百萬元以下罰金。
轉讓第二級毒品者，處6 月以上5 年以下有期徒刑，得併科新臺
幣70萬元以下罰金。
轉讓第三級毒品者，處3 年以下有期徒刑，得併科新臺幣30萬元
以下罰金。
轉讓第四級毒品者，處1 年以下有期徒刑，得併科新臺幣10萬元
以下罰金。
前4 項之未遂犯罰之。
轉讓毒品達一定數量者，加重其刑至2 分之1 ，其標準由行政院
定之。
附表1 ：
┌─────────────────────────────────────────┐
│倪愷廷販賣海洛因之行為                                                            │
├──┬────┬────┬───┬───────┬────────────────┤
│編號│交易時間│交易地點│買受人│交  易  內  容│交        易        方        式│
├──┼────┼────┼───┼───────┼────────────────┤
│ 1  │97年4 月│臺北縣永│林怡君│以新臺幣5,000 │林怡君以不詳門號電話、倪愷廷以其│
│    │間某日  │和市環河│      │元，販售海洛因│所有0000000000號行動電話，聯絡交│
│    │        │東路3 段│      │0.8 公克      │易事宜，由倪愷廷交付毒品        │
│    │        │52巷5 號│      │              │                                │
│    │        │1 樓    │      │              │                                │
│    ├────┴────┴───┴───────┴────────────────┤
│    │主文：倪愷廷犯販賣第一級毒品罪，累犯，處有期徒刑拾伍年陸月。如附表肆編號壹、│
│    │      如附表陸編號壹所示之物沒收，如附表陸編號壹所示之物如全部或一部不能沒收│
│    │      時，以其財產抵償之。                                                  │
├──┼────┬────┬───┬───────┬────────────────┤
│編號│交易時間│交易地點│買受人│交  易  內  容│交        易        方        式│
├──┼────┼────┼───┼───────┼────────────────┤
│ 2  │97年11月│臺北縣永│戴文村│以新臺幣3,000 │戴文村以0000000000號行動電話、倪│
│    │1 日    │和市某處│      │元，販售重量不│愷廷以其所有0000000000號行動電話│
│    │        │        │      │詳之海洛因    │，聯絡交易事宜，由倪愷廷交付毒品│
│    ├────┴────┴───┴───────┴────────────────┤
│    │主文：倪愷廷犯販賣第一級毒品罪，累犯，處有期徒刑拾伍年陸月。如附表肆編號壹、│
│    │      如附表陸編號貳所示之物沒收，如附表陸編號貳所示之物如全部或一部不能沒收│
│    │      時，以其財產抵償之。                                                  │
├──┼────┬────┬───┬───────┬────────────────┤
│編號│交易時間│交易地點│買受人│交  易  內  容│交        易        方        式│
├──┼────┼────┼───┼───────┼────────────────┤
│ 3  │97年11月│臺北縣三│戴文村│以新臺幣3,000 │戴文村以0000000000號行動電話、倪│
│    │13日    │重市重新│      │元，販售重量不│愷廷以其所有0000000000號行動電話│
│    │        │路臺北橋│      │詳之海洛因    │，聯絡交易事宜，由倪愷廷交付毒品│
│    │        │下附近  │      │              │                                │
│    ├────┴────┴───┴───────┴────────────────┤
│    │主文：倪愷廷犯販賣第一級毒品罪，累犯，處有期徒刑拾伍年陸月。如附表肆編號壹、│
│    │      如附表陸編號參所示之物沒收，如附表陸編號參所示之物如全部或一部不能沒收│
│    │      時，以其財產抵償之。                                                  │
├──┼────┬────┬───┬───────┬────────────────┤
│編號│交易時間│交易地點│買受人│交  易  內  容│交        易        方        式│
├──┼────┼────┼───┼───────┼────────────────┤
│ 4  │97年11月│臺北縣永│張世南│以新臺幣2,000 │張世南以市話、倪愷廷以其所有0918│
│    │25日    │和市某便│      │元，販售重量不│896380號行動電話，聯絡交易事宜，│
│    │        │利商店附│      │詳之海洛因    │由倪愷廷交付毒品                │
│    │        │近之豆漿│      │              │                                │
│    │        │店      │      │              │                                │
│    ├────┴────┴───┴───────┴────────────────┤
│    │主文：倪愷廷犯販賣第一級毒品罪，累犯，處有期徒刑拾伍年陸月。如附表肆編號貳、│
│    │      如附表陸編號肆所示之物沒收，如附表肆編號貳所示之物如全部或一部不能沒收│
│    │      時，追徵其價額，如附表陸編號肆所示之物如全部或一部不能沒收時，以其財產│
│    │      抵償之。                                                              │
├──┼────┬────┬───┬───────┬────────────────┤
│編號│交易時間│交易地點│買受人│交  易  內  容│交        易        方        式│
├──┼────┼────┼───┼───────┼────────────────┤
│ 5  │97年12月│臺北縣永│張世南│以新臺幣2,500 │張世南以0000000000號行動電話、倪│
│    │8 日    │和市智光│      │元，販售重約0.│愷廷以其所有0000000000號行動電話│
│    │        │商工附近│      │3 、0.4 公克之│，聯絡交易事宜，由倪愷廷交付毒品│
│    │        │某便利商│      │海洛因        │                                │
│    │        │店前    │      │              │                                │
│    │        │        │      │              │                                │
│    ├────┴────┴───┴───────┴────────────────┤
│    │主文：倪愷廷犯販賣第一級毒品罪，累犯，處有期徒刑拾伍年陸月。如附表肆編號貳、│
│    │      如附表陸編號伍所示之物沒收，如附表肆編號貳所示之物如全部或一部不能沒收│
│    │      時，追徵其價額，如附表陸編號伍所示之物如全部或一部不能沒收時，以其財產│
│    │      抵償之。                                                              │
└──┴──────────────────────────────────────┘
附表2：
┌─────────────────────────────────────────┐
│倪愷廷、倪永生共同販賣海洛因之行為                                                │
├──┬────┬────┬───┬───────┬────────────────┤
│編號│交易時間│交易地點│買受人│交  易  內  容│交        易        方        式│
├──┼────┼────┼───┼───────┼────────────────┤
│ 1  │97年12月│臺北縣永│王素真│以新臺幣500 元│王素真以0000000000號行動電話、倪│
│    │10日    │和市秀朗│      │，販售重量不詳│愷廷以其所有0000000000號行動電話│
│    │        │路2 段48│      │之海洛因      │，聯絡交易事宜，倪愷廷再以同電話│
│    │        │之1 號「│      │              │，與持用0000000000號行動電話之倪│
│    │        │快潔洗衣│      │              │永生聯絡交付毒品事宜，由倪永生交│
│    │        │店」    │      │              │付毒品                          │
│    ├────┴────┴───┴───────┴────────────────┤
│    │主文：倪愷廷共同犯販賣第一級毒品罪，累犯，處有期徒刑拾伍年陸月。如附表肆編號│
│    │      貳、參所示之物沒收，如全部或一部不能沒收時，與倪永生連帶追徵其價額；如│
│    │      附表陸編號陸所示之物與倪永生連帶沒收，如全部或一部不能沒收時，以其等財│
│    │      產連帶抵償之。                                                        │
│    │      倪永生共同犯販賣第一級毒品罪，處有期徒刑拾伍年貳月。如附表肆編號貳、參│
│    │      所示之物沒收，如全部或一部不能沒收時，與倪愷廷連帶追徵其價額；如附表陸│
│    │      編號陸所示之物與倪愷廷連帶沒收，如全部或一部不能沒收時，以其等財產連帶│
│    │      抵償之。                                                              │
└──┴──────────────────────────────────────┘
附表3 ：
┌─────────────────────────────────────────┐
│倪愷廷、倪永生、倪美玲共同轉讓海洛因之行為                                        │
├──┬────┬────┬───┬───────┬────────────────┤
│編號│交易時間│交易地點│受讓人│轉  讓  內  容│轉        讓        方        式│
├──┼────┼────┼───┼───────┼────────────────┤
│ 1  │97年12月│臺北縣永│某不詳│以如附表7 所示│某不詳成年人士以行動電話，倪愷廷│
│    │28日    │和市秀朗│成年人│紙袋包裝，內為│以其所有0000000000號行動電話，聯│
│    │        │路2 段48│士（委│如附表5 所示淨│絡轉讓事宜，倪愷廷再以同支電話，│
│    │        │之1 號「│託洪振│重5 公克以上之│與持用0000000000號行動電話之倪永│
│    │        │快潔洗衣│賢取貨│海洛因        │生、持用0000000000號行動電話之倪│
│    │        │店」    │）    │              │美玲聯絡交付毒品事宜，由倪永生將│
│    │        │        │      │              │海洛因交予倪美玲，欲轉交該不詳成│
│    │        │        │      │              │年人士指示到場取貨之洪振賢，惟為│
│    │        │        │      │              │警查獲而不遂                    │
│    ├────┴────┴───┴───────┴────────────────┤
│    │主文：倪愷廷共同犯轉讓第一級毒品達淨重5 公克以上未遂罪，累犯，處有期徒刑壹年│
│    │      陸月。如附表肆編號貳、參、肆、如附表柒所示之物沒收，如附表肆編號貳、參│
│    │      所示之物如全部或一部不能沒收時，與倪永生、倪美玲連帶追徵其價額；如附表│
│    │      伍所示之物沒收銷燬。                                                  │
│    │      倪永生、倪美玲共同犯轉讓第一級毒品達淨重5 公克以上未遂罪，各處有期徒刑│
│    │      壹年貳月。如附表肆編號貳、參、肆、如附表柒所示之物沒收，如附表肆編號貳│
│    │      、參所示之物如全部或一部不能沒收時，與倪愷廷連帶追徵其價額；如附表伍所│
│    │      示之物沒收銷燬。                                                      │
└──┴──────────────────────────────────────┘
附表4 ：
┌─────────────────────────────────────────┐
│倪愷廷、倪永生、倪美玲販賣、轉讓海洛因所使用之行動電話                            │
├──┬─────────┬───┬────────────────────────┤
│編號│品              名│單  位│備                                            註│
├──┼─────────┼───┼────────────────────────┤
│ 1  │門號0000000000號行│1 支  │被告倪愷廷所有，供犯如附表1 編號1 、2 、3 所示│
│    │動電話，含SIM 卡  │      │  犯行所用之物。                                │
│    │                  │      │已扣案，無毒品危害防制條例第19條第1 項「如全部│
│    │                  │      │  或一部不能沒收時，追徵其價額」之問題。        │
├──┼─────────┼───┼────────────────────────┤
│ 2  │門號0000000000號行│1 支  │被告倪愷廷所有，供犯如附表1 編號4 、5 、附表2 │
│    │動電話，含SIM 卡  │      │  、3 所示犯行所用之物。                        │
│    │                  │      │未扣案。                                      │
├──┼─────────┼───┼────────────────────────┤
│ 3  │門號0000000000號行│1 支  │被告倪永生所有，供犯如附表2 、3 所示犯行所用之│
│    │動電話，含SIM 卡  │      │  物。                                          │
│    │                  │      │未扣案。                                      │
├──┼─────────┼───┼────────────────────────┤
│ 4  │門號0000000000號行│1 支  │被告倪美玲所有，供犯如附表3 所示犯行所用之物。│
│    │動電話，含SIM 卡  │      │已扣案，無毒品危害防制條例第19條第1 項「如全部│
│    │                  │      │  或一部不能沒收時，追徵其價額」之問題。        │
└──┴─────────┴───┴────────────────────────┘
附表5 ：
┌─────────────────────────────────────────┐
│查獲之第一級毒品                                                                  │
├──┬─────────┬───┬────────────────────────┤
│編號│品              名│單  位│備                                            註│
├──┼─────────┼───┼────────────────────────┤
│ 1  │第一級毒品海洛因  │5 包  │第一級毒品海洛因（合計淨重17.90 公克，純度51.4│
│    │                  │      │  1 ％，純質淨重9.20公克）。                    │
│    │                  │      │含極微量第一級毒品海洛因殘渣之外包裝5 個（總重│
│    │                  │      │  1.81公克），應併予沒收銷燬。                  │
│    │                  │      │卷附法務部調查局濫用藥物實驗室98年1 月22日調科│
│    │                  │      │  壹字第09823003240 號鑑定書參照（見98偵1254偵查│
│    │                  │      │  卷第89頁）。                                  │
└──┴─────────┴───┴────────────────────────┘
附表6 ：
┌─────────────────────────────────────────┐
│如附表1、附表2 所示犯行之販毒所得                                                 │
├──┬─────────┬───┬────────────────────────┤
│編號│品              名│單  位│備                                            註│
├──┼─────────┼───┼────────────────────────┤
│ 1  │販毒所得5,000 元  │新臺幣│如附表1 編號1 所示犯行販毒所得。              │
│    │                  │      │未扣案。                                      │
├──┼─────────┼───┼────────────────────────┤
│ 2  │販毒所得3,000 元  │新臺幣│如附表1 編號2 所示犯行販毒所得。              │
│    │                  │      │未扣案。                                      │
├──┼─────────┼───┼────────────────────────┤
│ 3  │販毒所得3,000 元  │新臺幣│如附表1 編號3 所示犯行販毒所得。              │
│    │                  │      │未扣案。                                      │
├──┼─────────┼───┼────────────────────────┤
│ 4  │販毒所得2,000 元  │新臺幣│如附表1 編號4 所示犯行販毒所得。              │
│    │                  │      │未扣案。                                      │
├──┼─────────┼───┼────────────────────────┤
│ 5  │販毒所得2,500 元  │新臺幣│如附表1 編號5 所示犯行販毒所得。              │
│    │                  │      │未扣案。                                      │
├──┼─────────┼───┼────────────────────────┤
│ 6  │販毒所得500 元    │新臺幣│如附表2 所示犯行販毒所得。                    │
│    │                  │      │未扣案。                                      │
└──┴─────────┴───┴────────────────────────┘
附表7：
┌─────────────────────────────────────────┐
│如附表3 所示犯行所用之物                                                          │
├──┬─────────┬───┬────────────────────────┤
│編號│品              名│單  位│備                                            註│
├──┼─────────┼───┼────────────────────────┤
│ 1  │紙袋（即外包裝）  │1 個  │如附表3 所示犯行犯罪所用。                    │
│    │                  │      │已扣案。                                      │
└──┴─────────┴───┴────────────────────────┘